【裁判字號】    97,交聲,1382
【裁判日期】    970917
【裁判案由】    交管條例聲異
【裁判全文】
臺灣板橋地方法院交通事件裁定        97年度交聲字第1382號
原處分機關  交通部公路總局臺北區監理所板橋監理站
異  議  人
即受處分人  甲○○
上列受處分人因違反道路交通管理處罰條例事件，對於交通部公
路總局臺北區監理所板橋監理站中華民國97年5 月26日所為之處
分（原處分案號：板監裁字第裁41-C00000000號），聲明異議，
本院裁定如下：
    主  文
異議駁回。
    理  由
一、按道路交通管理處罰條例所稱之汽車，包括機器腳踏車，道
    路交通管理處罰條例第3 條第8 款已有明定。次按汽車駕駛
    人，駕駛汽車經測試檢定有酒精濃度超過規定標準之情形者
    ，處新臺幣（下同）一萬五千元以上六萬元以下罰鍰，並當
    場移置保管該汽車及吊扣其駕駛執照一年；汽車駕駛人有飲
    用酒類後其吐氣所含酒精濃度超過每公升0.25毫克者，不得
    駕車；道路交通管理處罰條例第35條第1 項第1 款、道路交
    通安全規則第114 條第2 款分別定有明文。
二、本件異議人即受處分人甲○○於民國97年5 月24日凌晨1 時
    35分許，騎乘車牌號碼L3U-678 號重型機車，在臺北縣板橋
    市○○路○ 段227 號前，因酒後駕車經測試檢定有酒精濃度
    超過規定標準（每公升0.34毫克）之違規事實，經臺北縣政
    府警察局海山分局交通分隊警員以受處分人騎乘機車有違反
    前揭道路交通管理處罰條例第35條第1 項第1 款規定之行為
    當場製單舉發，受處分人於舉發通知單上所載之應到案日期
    前向原處分機關到案接受裁罰，乃依道路交通管理處罰條例
    第35條第1 項第1 款規定裁處罰鍰一萬五千元，並吊扣駕駛
    執照12個月。
三、異議人甲○○提出聲明異議狀固承認於上揭時間確有於飲用
    酒類後騎乘車牌號碼L3U-678 號重型機車，於上述路段為警
    攔停稽查實施酒精測試之事實，惟辯稱：伊因僅領有營業大
    貨車駕駛執照，所以就繳扣該駕駛執照至監理機關，但伊現
    任職進南貨運公司營業大貨車司機，如該駕駛執照被吊扣一
    年，伊將被公司開除，家庭生計立刻發生困境，尚有父母妻
    兒深感憂慮，只要不扣吊營業大貨車駕駛執照，伊願接受任
    何嚴厲懲罰云云。然查，異議人既已於聲明異議狀中坦承於
    前揭時地有騎乘機車經測試檢定酒精濃度超過標準之違規事
    實，而無任何爭執事項，又有臺北縣政府警察局舉發違反道
    路交通管理事件通知單附卷可稽，其有上述違規行為已可認
    定。從而，原處分機關據以援引上開規定，裁處受處分人罰
    鍰一萬五千元，並吊扣駕駛執照12個月，核無訛誤，尤以吊
    扣駕駛執照之法律效果乃國家律法所明定，要非原處分機關
    或本院得以自為裁量之事項，本件受處分人所為前開情詞，
    殊無可採，本件異議為無理由，自應將其異議駁回。
據上論斷，應依道路交通案件處理辦法第19條，裁定如主文。
中    華    民    國    97    年    9     月    17    日
                    交通法庭    法  官  張江澤
以上正本證明與原本無異。
如不服本裁定，應於送達後5日內，向本院提出抗告狀。
                                書記官  梁宜庭
中    華    民    國    97    年    9     月    18    日


司法院資訊處製作；財團法人民間司法改革基金會備份。
